【裁判字號】    90,易,1804
【裁判日期】    900917
【裁判案由】    竊盜
【裁判全文】
臺灣高雄地方法院刑事判決                          九十年度易字第一八四號
    公  訴  人  臺灣高雄地方法院檢察署檢察官
    被      告  甲○○
                丙○○
右列被告因竊盜案件，經檢察官提起公訴（八十九年度偵字第一七六五０號），本院
判決如左：
    主  文
丙○○共同連續竊盜，處拘役伍拾日；如易科罰金，以參佰元折算壹日。
甲○○免訴。
    事  實
一、丙○○與甲○○二人共同意圖為自己不法之所有，基於概括之犯意，連續於附表
    所示之時間，由丙○○以機車載運甲○○前往附表所示之地點後，由甲○○趁人
    不知之際，下手竊取附表所示之機車二台（檢察官誤載為三台），得手後，二人
    再以小貨車載往屏東縣里港鄉中和村昌牧畜業對面之戊○○經營之舊貨商廢五金
    行，銷售與不知情之戊○○（業經檢察官為不起訴處分），所得錢財由二人均分
    。嗣於八十九年五月十二日十一時五十分許，為警在上開舊貨商廢五金行查獲附
    表所示二機車後，循線查獲。
二、案經屏東縣警察局移送臺灣屏東地方法院檢察署呈請臺灣高等法院高雄分院檢察
    署移轉臺灣高雄地方法院檢察署檢察官偵查起訴。
    理  由
甲、被告丙○○部分：
一、訊據被告丙○○矢口否認有何上開犯行，辯稱伊沒有與甲○○一起去偷機車，雖
    有跟甲○○一同去過戊○○廢五金行，但沒有載機車過去云云。惟查（一）被告
    丙○○於右揭時地與被告甲○○共同竊取附表所示之機車一節，迭據被告甲○○
    於警、偵訊，本院審理時陳訴綦詳。（二）附表所示之機車確於附表所示之時地
    為人竊取之事實，業據被害人乙○○、丁○○於警訊中指訴綦詳。（三）被告劉
    兆輝確實與被告甲○○，共同以貨車載運機車至戊○○處銷贓之事實，亦據證人
    戊○○於警偵訊、本院審理時證述綦詳。綜上所述，被告丙○○辯解不足採信，
    本案罪證明確，犯行堪以認定。
二、核被告丙○○所為係犯刑法第三百二十條第一項之竊盜罪。被告丙○○與被告甲○○間有犯意之聯絡，行為之分擔，均為共同正犯。被告所為數行為，時間緊接
    ，所犯罪名相同，顯係出於概括之犯意為之，為連續犯，爰依刑法第五十六條之
    規定以一罪論，並加重其刑。爰審酌被告丙○○犯後否認犯行，態度不好，被害
    人所受損害尚屬輕微等一切情狀，量處如主文所示之刑。按刑法第四十一條，已
    於九十年一月十日修正公布，並於同月十二日施行，其第一項前段規定為「犯最
    重本刑為五年以下有期徒刑之罪，而受六月以下有期徒刑或拘役之宣告，因身體
    、教育、職業或家庭之關係或因其他正當事由，執行顯有困難者，得以一元以上
    三元以下折算一日，易科罰金。」，本件被告犯罪後，上開法律已變更，依最高
    法院二十四年七月刑庭總會決議，易科罰金之事項，應依刑法第二條第一項之規
    定，適用修正後之刑法第四十一條之新法，本件爰諭知易科罰金折算標準，以資
    懲儆。
乙、被告甲○○部分：
一、公訴意旨略謂：被告甲○○與被告丙○○二人共同意圖為自己不法之所有，基於
    概括之犯意，連續於附表所示之時間，由被告丙○○以機車載運被告甲○○前往
    附表所示之地點後，由被告甲○○趁人不知之際，下手竊取附表所示之機車二台
    （檢察官誤載為三台），得手後，二人再以小貨車載往屏東縣里港鄉中和村昌牧
    畜業對面之戊○○經營之舊貨商廢五金行，銷售與不知情之戊○○，因認被告甲○○涉有共同竊盜罪嫌。
二、按案件曾經判決確定者，應為免訴之判決，此項原則關於實質上一罪或裁判上一
    罪，均有其適用。連續犯係裁判上一罪，其一部分犯罪事實曾經判決確定者，其
    效力當然及於全部，故檢察官復將其他部分重行起訴，亦應諭知免訴之判決（最
    高法院四十九年台非字第二Ｏ號判例參照）。
三、查本件被告甲○○前被訴自八十八年七月間某日起至八十九年五月十二日止，連
    續竊取被害人葉聰成等人之財物，嗣於八十九年五月十二日四時十分許，在高雄
    縣美濃鎮吉安三十八號前為警查獲，所涉刑法第三百二十一條第一項第二款、第
    三款、第四款之加重竊盜罪嫌，業經檢察官提起公訴，並由本院於八十九年九月
    十五日判處有期徒刑一年，於八十九年十月三十日確定在案，此有本院八十九年
    度易字第二八五五號判決、臺灣高等法院被告全國前案紀錄表、臺灣高雄地方法
    院被告院內索引卡紀錄表附卷可參。該案與本件檢察官起訴的犯罪事實，時間緊
    接，犯罪手法相同，顯係基於概括犯意，而犯同一之罪名，自屬連續犯，為裁判
    上一罪，依審判不可分原則，該案判決之效力，應及於全部犯罪事實，揆諸前揭
    說明，爰不經言詞辯論，就被告甲○○部分逕為諭知免訴之判決。
據上論斷，應依刑事訴訟法第二百九十九條第一項前段、第三百零二條第一款、第三
百零七條、刑法第二條第一項前段、第二十八條、第五十六條、第三百二十條第一項
、修正後第四十一條第一項，罰金罰鍰提高標準條例第一條前段、第二條，判決如主
文。本案經檢察官陳正芬到庭執行職務。
中      華      民      國    九十      年      九      月     十七     日
                                    臺灣高雄地方法院刑事第三庭
                                        法  官  李  淑  惠
右正本證明與原本無異。
如不服本判決，應於判決送達後十日內，向本院提出上訴狀。
                                        書記官  馮  欽  鳳
中      華      民      國    九十      年      九      月     十七     日
附表：
┌──┬─────────┬─────────┬───┬────────┐
│編號│犯  罪  時  間    │犯  罪  地  點    │被害人│    財  物      │
├──┼─────────┼─────────┼───┼────────┤
│一  │八十九年五月九日凌│高雄縣美濃鎮○○路│李德昌│車牌號碼八八四─│
│    │晨二時至四時許    │四十六號          │      │九二七二號機車（│
│    │                  │                  │      │價值一萬五千元）│
├──┼─────────┼─────────┼───┼────────┤
│二  │八十九年五月十日  │高雄縣美濃鎮○○路│丁○○│車牌號碼九二九─│
│    │                  │二０六號          │      │七四八二號機車（│
│    │                  │                  │      │價值八千元）    │
└──┴─────────┴─────────┴───┴────────┘


司法院資訊處製作；財團法人民間司法改革基金會備份。
